臺灣高等法院刑事判決
110年度上易字第213號
上  訴  人  
即  被  告  張文凱



上列上訴人即被告因竊盜案件，不服臺灣臺北地方法院109年度
易字第1024號，中華民國109年12月23日第一審判決（起訴案號
：臺灣臺北地方檢察署109年度偵字第27912號），提起上訴，本
院判決如下：
    主  文
上訴駁回。
    理  由
一、按不服地方法院之第一審判決而上訴者，須提出上訴書狀，
    並應敘述具體理由，為上訴必備之程式。倘其上訴書狀已敘
    述理由，但所敘述者非屬具體理由，仍屬不符上訴之法定程
    式，由第二審法院以其上訴不合法律上程式，判決駁回，不
    生定期命補正之問題。此觀刑事訴訟法第350條第1項、第36
    1條、第362條前段及第367條前段之規定自明。且自同法第3
    61條之修法過程以觀，原草案為：「依前項規定提起上訴者
    ，其上訴書狀應敘述理由，並引用卷內訴訟資料，具體指摘
    原審判決不當或違法之事實。其以新事實或新證據為上訴理
    由者，應具體記載足以影響判決結果之理由」，嗣經修正通
    過僅保留「上訴書狀應敘述具體理由」之文字，其餘則刪除
    ，故所稱「具體理由」，並不以其書狀應引用卷內訴訟資料
    ，具體指摘原審判決不當或違法之事實，亦不以於以新事實
    或新證據為上訴理由時，應具體記載足以影響判決結果之情
    形為必要。但上訴之目的，既在請求第二審法院撤銷或變更
    第一審之判決，所稱「具體」，當係抽象、空泛之反面，須
    就不服判決之理由為具體之敘述而非空泛之指摘而言，亦即
    須就其所主張第一審判決有違法或不當之情形，舉出該案相
    關之具體事由足為其理由之所憑，而非徒托空言或漫事指摘
    ；若僅泛言原判決認事用法不當、採證違法或判決不公、量
    刑過重等空詞，而無實際論述內容，即無具體可言（最高法
    院106年第8次刑事庭會議決議意旨參照）。
二、本件上訴人即被告乙○○因犯刑法第321條第1項第2款、第3款
    、第4款之結夥三人以上、攜帶兇器、毀越門牆或安全設備
    竊盜罪，經原審判處有期徒刑9月。原審係依憑被告之自白
    、同案被告陳葆霖、楊于陞之供述、證人即告訴人甲○○之證
    述、自願受搜索同意書、新店分局搜索扣押筆錄、扣押物品
    目錄表、贓物領據；案發現場、周邊店家、路口監視錄影器
    檔案翻拍照片、查獲現場照片、扣案物照片、本案便利商店
    大門及店面側邊玻璃毀損照片、車輛詳細資料報表暨扣案如
    原判決附表編號1至2、5至6所示之犯罪所用及犯罪所得之物
    等證據資料，認定被告犯前揭罪名，復審酌被告恣意竊取他
    人之物，欠缺尊重他人財產法益之守法意識，造成他人財產
    上損害，所為實不足取。惟念其犯後坦承犯行，雖表明有與
    同案被告陳葆霖、楊于陞共同賠償意願，然因其為未成年人
    ，法定代理人無法到庭而未成立調解之犯後態度。兼衡其自
    述家庭經濟狀況勉持、案發時在工地工作、未婚無子女、前
    在育幼院成長、與養父偶爾聯繫、家中尚有祖母、無須扶養
    之人、國中畢業之生活狀況、智識程度；暨素行、年齡、偵
    審中所陳犯罪之動機、目的、本案加重竊盜之手段、犯罪分
    工情節與所處地位、造成法益侵害程度；被告就量刑所為辯
    論、告訴人、被害人來來公司對量刑所陳意見等一切情狀，
    酌情量處上揭罪刑，並依刑法第38條之1第1項前段規定，併
    為原判決主文所示沒收之諭知，從形式上觀察，原判決均已
    詳述其所憑證據、認定理由及量刑、沒收之依據，並無認定
    事實錯誤、量刑瑕疵或任何違背法令之情形。
三、被告不服原判決，於民國110年1月15日具狀提起第二審上訴
    並稱上訴理由後補，復於同年1月27日本院羈押訊問時，就
    本件提起上訴之上訴理由，僅稱：判的太重了，除此之外沒
    有其他上訴理由云云。
四、惟按刑之量定，為求個案裁判之妥當性，法律賦予法院裁量
    之權，量刑輕重，屬為裁判之法院得依職權自由裁量之事項
    ，苟其量刑已以行為人之責任為基礎，並斟酌刑法第57條各
    款所列情狀，在法定刑度內，酌量科刑，如無偏執一端，致
    明顯失出失入情形，即不得單就量刑部分遽指為不當或違法
    。原判決已依自首規定對被告減輕其刑，且就被告之犯罪認
    定及科刑部分之量刑基礎，已於其理由欄內具體說明，業見
    前述，顯已斟酌刑法第57條各款事由而為刑之量定，係以行
    為人責任為基礎，兼顧對被告有利與不利之科刑資料，並未
    逾越法定刑度，亦無濫用裁量權而有顯然失入或有失衡平之
    情事。本件被告不服原判決而具狀上訴，形式上雖已於羈押
    訊問中敘述上訴理由，但其僅泛稱原審量刑過重，然此無非
    純屬其主觀上對法院量刑之期盼，並未指出原判決之量刑有
    何不當或違法之處，亦未就其不服原判決之理由舉出「足為
    」所憑之具體事由，揆諸首揭說明，被告上訴顯無具體理由
    而不合法定程式，應予駁回，並不經言詞辯論為之。
據上論斷，應依刑事訴訟法第367條前段、第372條，判決如主文
。
中　　華　　民　　國　　110 　年　　1 　　月　　29　　日
                  刑事第十五庭  審判長法　官  林怡秀
                                      法　官  陳信旗
                                      法　官  古瑞君
以上正本證明與原本無異。
不得上訴。
                                      書記官  林君縈
中　　華　　民　　國　　110 　年　　2 　　月　　1 　　日